<?xml version='1.0' encoding='utf-8'?>
<verb default="ládáil" disambig="">
  <verbalNoun default="ládáil" />
  <verbalAdjective default="ládáilte" />
  <tenseForm default="ládáil" tense="Past" dependency="Indep" person="Base" />
  <tenseForm default="ládálamar" tense="Past" dependency="Indep" person="Pl1" />
  <tenseForm default="ládáladar" tense="Past" dependency="Indep" person="Pl3" />
  <tenseForm default="ládáladh" tense="Past" dependency="Indep" person="Auto" />
  <tenseForm default="ládáil" tense="Past" dependency="Dep" person="Base" />
  <tenseForm default="ládálamar" tense="Past" dependency="Dep" person="Pl1" />
  <tenseForm default="ládáladar" tense="Past" dependency="Dep" person="Pl3" />
  <tenseForm default="ládáladh" tense="Past" dependency="Dep" person="Auto" />
  <tenseForm default="ládáladh" tense="PastCont" dependency="Indep" person="Base" />
  <tenseForm default="ládálainn" tense="PastCont" dependency="Indep" person="Sg1" />
  <tenseForm default="ládáilteá" tense="PastCont" dependency="Indep" person="Sg2" />
  <tenseForm default="ládálaimis" tense="PastCont" dependency="Indep" person="Pl1" />
  <tenseForm default="ládálaidís" tense="PastCont" dependency="Indep" person="Pl3" />
  <tenseForm default="ládáiltí" tense="PastCont" dependency="Indep" person="Auto" />
  <tenseForm default="ládáladh" tense="PastCont" dependency="Dep" person="Base" />
  <tenseForm default="ládálainn" tense="PastCont" dependency="Dep" person="Sg1" />
  <tenseForm default="ládáilteá" tense="PastCont" dependency="Dep" person="Sg2" />
  <tenseForm default="ládálaimis" tense="PastCont" dependency="Dep" person="Pl1" />
  <tenseForm default="ládálaidís" tense="PastCont" dependency="Dep" person="Pl3" />
  <tenseForm default="ládáiltí" tense="PastCont" dependency="Dep" person="Auto" />
  <tenseForm default="ládálann" tense="PresCont" dependency="Indep" person="Base" />
  <tenseForm default="ládálaim" tense="PresCont" dependency="Indep" person="Sg1" />
  <tenseForm default="ládálaimid" tense="PresCont" dependency="Indep" person="Pl1" />
  <tenseForm default="ládáiltear" tense="PresCont" dependency="Indep" person="Auto" />
  <tenseForm default="ládálann" tense="PresCont" dependency="Dep" person="Base" />
  <tenseForm default="ládálaim" tense="PresCont" dependency="Dep" person="Sg1" />
  <tenseForm default="ládálaimid" tense="PresCont" dependency="Dep" person="Pl1" />
  <tenseForm default="ládáiltear" tense="PresCont" dependency="Dep" person="Auto" />
  <tenseForm default="ládálfaidh" tense="Fut" dependency="Indep" person="Base" />
  <tenseForm default="ládálfaimid" tense="Fut" dependency="Indep" person="Pl1" />
  <tenseForm default="ládálfar" tense="Fut" dependency="Indep" person="Auto" />
  <tenseForm default="ládálfaidh" tense="Fut" dependency="Dep" person="Base" />
  <tenseForm default="ládálfaimid" tense="Fut" dependency="Dep" person="Pl1" />
  <tenseForm default="ládálfar" tense="Fut" dependency="Dep" person="Auto" />
  <tenseForm default="ládálfadh" tense="Cond" dependency="Indep" person="Base" />
  <tenseForm default="ládálfainn" tense="Cond" dependency="Indep" person="Sg1" />
  <tenseForm default="ládálfá" tense="Cond" dependency="Indep" person="Sg2" />
  <tenseForm default="ládálfaimis" tense="Cond" dependency="Indep" person="Pl1" />
  <tenseForm default="ládálfaidís" tense="Cond" dependency="Indep" person="Pl3" />
  <tenseForm default="ládálfaí" tense="Cond" dependency="Indep" person="Auto" />
  <tenseForm default="ládálfadh" tense="Cond" dependency="Dep" person="Base" />
  <tenseForm default="ládálfainn" tense="Cond" dependency="Dep" person="Sg1" />
  <tenseForm default="ládálfá" tense="Cond" dependency="Dep" person="Sg2" />
  <tenseForm default="ládálfaimis" tense="Cond" dependency="Dep" person="Pl1" />
  <tenseForm default="ládálfaidís" tense="Cond" dependency="Dep" person="Pl3" />
  <tenseForm default="ládálfaí" tense="Cond" dependency="Dep" person="Auto" />
  <moodForm default="ládáladh" mood="Imper" person="Base" />
  <moodForm default="ládálaim" mood="Imper" person="Sg1" />
  <moodForm default="ládáil" mood="Imper" person="Sg2" />
  <moodForm default="ládálaimis" mood="Imper" person="Pl1" />
  <moodForm default="ládálaigí" mood="Imper" person="Pl2" />
  <moodForm default="ládálaidís" mood="Imper" person="Pl3" />
  <moodForm default="ládáiltear" mood="Imper" person="Auto" />
  <moodForm default="ládála" mood="Subj" person="Base" />
  <moodForm default="ládálaimid" mood="Subj" person="Pl1" />
  <moodForm default="ládáiltear" mood="Subj" person="Auto" />
</verb>
